th: ประเภทสัญญาณที่ถูกบล็อก: 2G; 3G; 4G; 5G; บลูทูธ; CDMA; FM; GLONASS; GPS; GSM; LTE; LoJack; NFC; RFID; TETRA; UHF; VHF; Wi-Fi 2.4 GHz; Wi-Fi 5 GHz; Wi-Fi 6E; อื่นๆ
it: Tipi di segnali bloccati: 2G; 3G; 4G; 5G; Bluetooth; CDMA; FM; GLONASS; GPS; GSM; LTE; LoJack; NFC; RFID; TETRA; UHF; VHF; Wi-Fi 2,4 GHz; Wi-Fi 5 GHz; Wi-Fi 6E; Altro
nb: Blokkerte signaltyper: 2G; 3G; 4G; 5G; Bluetooth; CDMA; FM; GLONASS; GPS; GSM; LTE; LoJack; NFC; RFID; TETRA; UHF; VHF; Wi-Fi 2,4 GHz; Wi-Fi 5 GHz; Wi-Fi 6E; Annet
hu: Blokkolt jeltípusok: 2G; 3G; 4G; 5G; Bluetooth; CDMA; FM; GLONASS; GPS; GSM; LTE; LoJack; NFC; RFID; TETRA; UHF; VHF; Wi-Fi 2,4 GHz; Wi-Fi 5 GHz; Wi-Fi 6E; Egyéb
hr-HR: Blokirani tipovi signala: 2G; 3G; 4G; 5G; Bluetooth; CDMA; FM; GLONASS; GPS; GSM; LTE; LoJack; NFC; RFID; TETRA; UHF; VHF; Wi-Fi 2,4 GHz; Wi-Fi 5 GHz; Wi-Fi 6E; Ostalo
sl-SI: Blokirani tipi signalov: 2G; 3G; 4G; 5G; Bluetooth; CDMA; FM; GLONASS; GPS; GSM; LTE; LoJack; NFC; RFID; TETRA; UHF; VHF; Wi-Fi 2,4 GHz; Wi-Fi 5 GHz; Wi-Fi 6E; Drugo
cs: Blokované typy signálů: 2G; 3G; 4G; 5G; Bluetooth; CDMA; FM; GLONASS; GPS; GSM; LTE; LoJack; NFC; RFID; TETRA; UHF; VHF; Wi-Fi 2,4 GHz; Wi-Fi 5 GHz; Wi-Fi 6E; Jiné
es: Tipos de señales bloqueadas: 2G; 3G; 4G; 5G; Bluetooth; CDMA; FM; GLONASS; GPS; GSM; LTE; LoJack; NFC; RFID; TETRA; UHF; VHF; Wi-Fi 2,4 GHz; Wi-Fi 5 GHz; Wi-Fi 6E; Otros
de: Blockierte Signaltypen: 2G; 3G; 4G; 5G; Bluetooth; CDMA; FM; GLONASS; GPS; GSM; LTE; LoJack; NFC; RFID; TETRA; UHF; VHF; WLAN 2,4 GHz; WLAN 5 GHz; Wi-Fi 6E; Sonstiges
pl: Typy blokowanych sygnałów: 2G; 3G; 4G; 5G; Bluetooth; CDMA; FM; GLONASS; GPS; GSM; LTE; LoJack; NFC; RFID; TETRA; UHF; VHF; Wi-Fi 2,4 GHz; Wi-Fi 5 GHz; Wi-Fi 6E; Inne
fr: Types de signaux bloqués: 2G; 3G; 4G; 5G; Bluetooth; CDMA; FM; GLONASS; GPS; GSM; LTE; LoJack; NFC; RFID; TETRA; UHF; VHF; Wi-Fi 2,4 GHz; Wi-Fi 5 GHz; Wi-Fi 6E; Autre
ru: Блокируемые типы сигналов: 2G; 3G; 4G; 5G; Bluetooth; CDMA; FM; ГЛОНАСС; GPS; GSM; LTE; LoJack; NFC; RFID; TETRA; UHF; VHF; Wi-Fi 2,4 ГГц; Wi-Fi 5 ГГц; Wi-Fi 6E; Другой
vi: Loại tín hiệu bị chặn: 2g; 3G; 4G; 5G; Bluetooth; Cdma; FM; GLONASS; GPS; Gsm; LTE; Lojack; NFC; RFID; Tetra; UHF; VHF; Wi-fi 2,4 ghz; Wi-fi 5 ghz; Wi-fi 6e; Khác
nl: Geblokkeerde signaaltypen: 2G; 3G; 4G; 5G; Bluetooth; CDMA; FM; GLONASS; GPS; GSM; LTE; LoJack; NFC; RFID; TETRA; UHF; VHF; Wi-Fi 2,4 GHz; Wi-Fi 5 GHz; Wi-Fi 6E; Andere
pt-PT: Tipos de sinal bloqueados: 2G; 3G; 4G; 5G; Bluetooth; CDMA; FM; GLONASS; GPS; GSM; LTE; LoJack; NFC; RFID; TETRA; UHF; VHF; Wi-Fi 2,4 GHz; Wi-Fi 5 GHz; Wi-Fi 6E; Outro
sk-SK: Blokované typy signálov: 2G; 3G; 4G; 5G; Bluetooth; CDMA; FM; GLONASS; GPS; GSM; LTE; LoJack; NFC; RFID; TETRA; UHF; VHF; Wi-Fi 2,4 GHz; Wi-Fi 5 GHz; Wi-Fi 6E; Iné
el: Τύποι μπλοκαρισμένων σημάτων: 2G; 3G; 4G; 5G; Bluetooth; CDMA; FM; GLONASS; GPS; GSM; LTE; LoJack; NFC; RFID; TETRA; UHF; VHF; Wi-Fi 2,4 GHz; Wi-Fi 5 GHz; Wi-Fi 6E; Άλλο
da: Blokerede signaltyper: 2G; 3G; 4G; 5G; Bluetooth; CDMA; FM; GLONASS; GPS; GSM; LTE; LoJack; NFC; RFID; TETRA; UHF; VHF; Wi-Fi 2,4 GHz; Wi-Fi 5 GHz; Wi-Fi 6E; Andet
ro-RO: Tipuri de semnale blocate: 2G; 3G; 4G; 5G; Bluetooth; CDMA; FM; GLONASS; GPS; GSM; LTE; LoJack; NFC; RFID; TETRA; UHF; VHF; Wi-Fi 2,4 GHz; Wi-Fi 5 GHz; Wi-Fi 6E; Altele
en: Blocked signal types: 2G; 3G; 4G; 5G; Bluetooth; CDMA; FM; GLONASS; GPS; GSM; LTE; LoJack; NFC; RFID; TETRA; UHF; VHF; Wi-Fi 2.4 GHz; Wi-Fi 5 GHz; Wi-Fi 6E; Other
sv: Blockerade signaltyper: 2G; 3G; 4G; 5G; Bluetooth; CDMA; FM; GLONASS; GPS; GSM; LTE; LoJack; NFC; RFID; TETRA; UHF; VHF; Wi-Fi 2,4 GHz; Wi-Fi 5 GHz; Wi-Fi 6E; Övrigt
ko: 차단되는 신호 유형: 2G; 3G; 4G; 5G; Bluetooth; CDMA; FM; GLONASS; GPS; GSM; LTE; 로잭; NFC; RFID; TETRA; UHF; VHF; 와이파이 2.4 GHz; 와이파이 5 GHz; 와이파이 6E; 기타
pt-BR: Tipos de sinal bloqueados: 2G; 3G; 4G; 5G; Bluetooth; CDMA; FM; GLONASS; GPS; GSM; LTE; LoJack; NFC; RFID; TETRA; UHF; VHF; Wi-Fi 2,4 GHz; Wi-Fi 5 GHz; Wi-Fi 6E; Outro
lt-LT: Blokuojamų signalų tipai: 2G; 3G; 4G; 5G; „Bluetooth“; CDMA; FM; GLONASS; GPS; GSM; LTE; LoJack; NFC; RFID; TETRA; UHF; VHF; Wi-Fi 2,4 GHz; Wi-Fi 5 GHz; Wi-Fi 6E; Kita
tr: Engellenen sinyal tipleri: 2G; 3G; 4G; 5G; Bluetooth; CDMA; FM; GLONASS; GPS; GSM; LTE; LoJack; NFC; RFID; TETRA; UHF; VHF; Wi-Fi 2,4 GHz; Wi-Fi 5 GHz; Wi-Fi 6E; Diğer
fi: Estetyt signaalimuodot: 2G; 3G; 4G; 5G; Bluetooth; CDMA; FM; GLONASS; GPS; GSM; LTE; LoJack; NFC; RFID; TETRA; UHF; VHF; Wi-Fi 2,4 GHz; Wi-Fi 5 GHz; Wi-Fi 6E; Muu
zh-CN: 屏蔽的信号类型: 2G; 3G; 4G; 5G; 蓝牙; CDMA; FM; 格洛纳斯; GPS; GSM; LTE; LoJack; NFC; RFID; TETRA; UHF; VHF; Wi-Fi 2.4 GHz; Wi-Fi 5 GHz; Wi-Fi 6E; 其他
bg-BG: Блокирани типове сигнали: 2G; 3G; 4G; 5G; Bluetooth; CDMA; FM; GLONASS; GPS; GSM; LTE; LoJack; NFC; RFID; TETRA; UHF; VHF; Wi-Fi 2,4 GHz; Wi-Fi 5 GHz; Wi-Fi 6E; Други
ja: ブロックされる信号タイプ: 2G; 3G; 4G; 5G; Bluetooth; CDMA; FM; GLONASS; GPS; GSM; LTE; LoJack; NFC; RFID; TETRA; UHF; VHF; Wi-Fi 2.4 GHz; Wi-Fi 5 GHz; Wi-Fi 6E; その他
zh-TW: 封鎖的訊號類型: 2G; 3G; 4G; 5G; 藍牙; CDMA; FM; GLONASS; GPS; GSM; LTE; LoJack; NFC; RFID; TETRA; UHF; VHF; Wi-Fi 2.4 GHz; Wi-Fi 5 GHz; Wi-Fi 6E; 其他